---
title: "Atelier 6 - Travaux Pratique"
author: "DUFAU Anna-Carla"
date: "6/12/2019"
output: pdf_document
---

```{r setup, include=FALSE}
knitr::opts_chunk$set(echo = TRUE)
```

## Étude cas témois sur l'infarctus du myocarde

Les données suivantes sont issues d'une enquête cas témoins dont le but  était d'évaluer l'existence d'un risque plus élevé de survenue d'un infarctus du myocarde chez les femmes qui utilisent ou ont utilisé des contraceptifs oraux. L'étude a  été menée auprès de 149 femmes ayant eu un infarctus du myocarde (cas) et 300 femmes n'en n'ayant pas eu (témoins). Le facteur d’exposition principal est la prise de contraceptifs oraux, les autres facteurs recueillis sont : l'âge, le poids, la taille, la consommation de tabac, l'hypertension artérielle, les antécédents familiaux de maladies cardio-vasculaires.

### Variables et codage

\begin{tabular}{|l|p{5cm}|c|}
\hline
Description & Unite ou Codage & Variable \\
\hline
Infarctus du myocarde & 0 = Témoins; 1 = Cas & \texttt{INFARCT} \\
\hline
Prise de contraceptifs oraux & 0 = Jamais; 1 = Oui & \texttt{CO} \\
\hline
Consommation de tabac & 0 = Non;
1 = Fumeuse actuelle; 2 = Ancienne fumeuse & \texttt{TABAC} \\
\hline
Âge & Années & \texttt{AGE} \\
\hline
Poids & kg & \texttt{POIDS} \\
\hline
Taille & cm  & \texttt{TAILLE} \\
\hline 
Antécédents familiaux de maladie cardio-vasculaire & 0 = Non ; 1 = Oui & \texttt{ATCD} \\
\hline
Hypertension artérielle  &  0 = Non ; 1 = Oui & \texttt{HTA} \\
\hline
\end{tabular}

Vous avez de telecharcher le fichier \texttt{Infarct.csv} de le site:

\url{https://github.com/afalco/Atelier6/}

avec la fonction \texttt{read.csv2()}, à mon ordinateur:

```{r}
Infarct <- read.csv2("~/Downloads/Atelier6-master/Infarct.csv")
names(Infarct)
```

et après de répondre a toutes les questions suivantes vous avez de télécharger le fichier \texttt{Atelier6.Rmd} rempli à votre répertoire dans \url{https://github.com/}. \textbf{La data limite pour le rentrer est le lundi 23 décembre 2019}:


 1. Etudier si la variable \texttt{TAILLE} suit une distribution normal
 
```{r}
# Utiliser pour repondre la question 1
z <- (Infarct$TAILLE-mean(Infarct$TAILLE))/sd(Infarct$TAILLE)
mean(z)
sd(z)
n <- length(z)
N <- rnorm(n)
qqplot(z,N,xlim=c(-3,3),ylim=c(-3,3),xlab = "TAILLE standard",ylab = "N(0,1)")
par(new=T)
plot(z,z,type="l",col="yellow",xlim=c(-3,3),ylim=c(-3,3),xlab = "",ylab = "")
mean(Infarct$TAILLE)-median(Infarct$TAILLE)
(mean(Infarct$TAILLE)-median(Infarct$TAILLE))/mean(Infarct$TAILLE)
```

Commentaire: La variable taille suit tune distribution normale car la médiane et la moyenne sont proches 

 2. Etudier si la variable \texttt{POIDS} suit une distribution normal.
 
```{r}
# Utiliser pour repondre la question 2
z <- (Infarct$POIDS-mean(Infarct$POIDS))/sd(Infarct$POIDS)
mean(z)
sd(z)
n <- length(z)
N <- rnorm(n)
qqplot(z,N,xlim=c(-3,3),ylim=c(-3,3),xlab = "POIDS standart", ylab = "N(0,1)")
par(new=T)
plot(z,z,type="l",col= "blue",xlim=c(-3,3),ylim=c(-3,3),xlab="",ylab="")
mean(Infarct$POIDS)-median(Infarct$POIDS)
(mean(Infarct$POIDS)-median(Infarct$POIDS))/mean(Infarct$POIDS)
```

Commentaire:La variable suit une distribution normale car la moyenne et la médiane sont proche 

 3. Calculer chez les femmes ayant eu un infarctus du myocarde le pourcentage de qui a prise des contraceptifs oraux et aussi chez le femmes n'en n'ayant pas eu un infarctus du myocarde le pourcentage de qui a prise de des contraceptifs oraux. 
 
```{r}
# Utiliser pour repondre la question 3
femme.infarctus1 <- Infarct$CO[Infarct$INFARCT=="1"]
femme.infarctus0 <- Infarct$CO[Infarct$INFARCT=="0"]
probabilité.infarctus1 <- 100*(length(femme.infarctus1)/length(Infarct$CO))
probabilité.infarctus1
probabilité.infarctus0 <- 100*(length(femme.infarctus0)/length(Infarct$CO))
probabilité.infarctus0
```
 
Commentaire: 33,18486% donc environ 33% est le pourcentage de femme ayant un infarctus et qui ont pris des contraceptifs. celui des femmes n'ayant pas d'infarctus et qui ont pris des contraceptifs oraux est de 66,81514% donc environ 67%

 4. Calculer chez le femmes qui a prise des contraceptifs oraux quelle est la probabilité d'avoir un infarctus du myocarde.

```{r}
# Utiliser pour repondre la question 4
femme.infarctus1 <- Infarct$INFARCT[Infarct$CO=="1"]
probabilité.infarctus1 <- 100*(length(femme.infarctus1)/length(Infarct$CO))
probabilité.infarctus1

```
 
 Commentaire: La probabilité qu'une femme est une infarctus du myocarde ayant pris des contraceptis oraux est de 44,54343% donc environ 45%.

 5. Représentez la fonction de densité de probabilité de la variable \texttt{AGE} chez l'échantillon. Est-ce qu'il est une variable discrète ou continue?
 
```{r}
# Utiliser pour repondre la question 5
density(femme <- Infarct$AGE)
hist(Infarct$AGE,freq=FALSE,col="purple",xlab = "AGE")
```
 
 Commentaire: Voir graphique ci-dessus; la variable est quantitative discrète. 


  6. Est-ce qu'il \texttt{IMC} de la base de données \texttt{Infarct} est bien calculé?
 
    
```{r}
# Utiliser pour repondre la question 6
IMC <- Infarct$POIDS/(Infarct$TAILLE/100)^2
IMC
```
 
Commentaire: L'IMC calculé dans la base de donnée est bien calculé

 
 7. Est-ce que la consommation du tabac est une facteur de risque chez le femmes ayant eu un infarctus du myocarde?
 

```{r}
# Utiliser pour repondre la question 7.1
femme.inf.tab1 <- Infarct$INFARCT[Infarct$TABAC=="1"]
femme.inf.tab0 <- Infarct$INFARCT[Infarct$TABAC=="0"]
femme.inf.tab2 <- Infarct$INFARCT[Infarct$TABAC=="2"]
probabilité.inf.tab1 <- 100*(length(femme.inf.tab1)/length(Infarct$CO))
probabilité.inf.tab1
probabilité.inf.tab0 <-100*(length(femme.inf.tab0)/length(Infarct$CO))
probabilité.inf.tab0
probabilité.inf.tab2<- 100* (length(femme.inf.tab2)/length(Infarct$CO))
probabilité.inf.tab2
```

Commentaire: oui car le taux d'infarctus est plus élevée chez les femme ayant une consommation de tabac. 


  8. Quelle est la pourcentage chez le femmes avec antécédents familiaux de maladie cardio-vasculaire d'avoir un infarctus du myocarde?
  
```{r}
# Utiliser pour repondre la question 8
femme.infarctus1 <- Infarct$CO[Infarct$ATCD=="1"]
probabilité.infarctus1 <- 100*(length(femme.infarctus1)/length(Infarct$CO))
probabilité.infarctus1
```
Commentaire :le pourcentage de femme avec des antécédents familiaux de maladie cardio-vasculaire d'avoir un infacrtus du myocarde est de 12,24944% donc d'environ 12%. 

  9. Est-ce le femmes ayant eu un infarctus du myocarde ont un poids moyenne différent de le femmes n'en n'ayant pas eu un infarctus du myocarde?
  
```{r}
# Utiliser pour repondre la question 9
m.poids.infarctus <- Infarct$POIDS[Infarct$INFARCT=="1"]
mean(m.poids.infarctus)
m.poids.femme <- Infarct$POIDS[Infarct$INFARCT=="0"]
mean(m.poids.femme)
```
  
  Commentaire: Oui car on constate que les résultatts obtenus sont différents 
  
  10. Est-ce le femmes ayant eu un infarctus du myocarde ont une taille moyenne différent de le femmes n'en n'ayant pas eu un infarctus du myocarde?

```{r}
# Utiliser pour repondre la question 10
m.taille.infarctus <- Infarct$TAILLE[Infarct$INFARCT=="1"]
mean(m.taille.infarctus)
m.taille.femme <- Infarct$TAILLE[Infarct$INFARCT=="0"]
mean(m.taille.femme)
```

  Commentaire: Les femmes ayant eu un infractus ont une moyenne de taille un petit moins élévée que les femmes n'ayant pas eu d'infarctus. cet écart est tout de fois très faible, on peut donc considérer qu'elles n'ont pas de différence de taille. 